臺灣屏東地方法院民事判決
                                    111年度潮小字第218號
原      告  張清全  
被      告  蕭德仁  
被      告  張秀美  
上列當事人間清償借款事件，本院於111年6月27日言詞辯論終結
，判決如下：
　　主  文
被告應連帶給付原告新台幣（下同）94,387元，及自96年6月5日
起至110年7月19日止，按週年利率20%計算之利息，另自110年7
月20日起至清償日止，按週年利率16%計算之利息。
原告其餘之訴駁回。
訴訟費用1,000元，由被告連帶負擔。
本判決得假執行，但被告以94,387元為原告預供擔保，得免為假
執行。
    事實及理由
一、原告方面：原告主張被告蕭德仁邀同被告張秀美為連帶保證
    人，於如附表所示之時間向原告借款，各筆借款，均尚有如
    附表所示之金額未為清償，履經催討，均為被告所拒，為此
    提起本件訴訟。並聲明：被告應連帶給付原告94,387元，及
    自96年6月5日起至清償日止，按週年利率20%計算之利息，
    暨自96年6月5日起至清償日止，逾期6個月內按上開利率10%
    ，逾期6個月以上者，按上開利率20%計付違約金。。
二、被告抗辯：　　
㈠、被告蕭德仁部分：第二筆及第四筆沒有拿到錢，第一筆及第
    三筆確實尚有如附表所示之金額沒有清償。
㈡、被告張秀美部分：我都不清楚，借款的事，只知道原告拿走
    被告蕭德仁的提款卡及存摺。
三、法院之判斷：
㈠、原告主張被告蕭德仁向其借款，如附表1、3的借款尚積欠543
    ,87元等情，業據原告提出借據為證（見本院支付命令卷第9
    -10頁、第13-14頁），且為被告蕭德仁所不爭執，就此部分
    借款之事實足信為真正。另原告主張被告張秀美擔任連帶保
    證人一節，業據原告提出張秀美所簽立之同意書為證（見本
    院卷第25頁），被告張秀美就此同意書之真正並不爭執，且
    其亦知悉原告與被告蕭德仁關於清償的方法，足認原告主張
    被告張秀美有擔保連帶保證人一節為真正。
㈡、原告復主張被告蕭德仁有如附表2、4的借款，業據其提出借
    據為證（見本院支付命令卷第11-12頁、15至18頁），被告
    蕭德仁不否認有於上開借款上簽名，惟否認有取得借款云云
    ，經查，原告與被告蕭德仁間有多次之借貸關係，此有原告
    所提出多張之借據，復有本院之判決書在卷可稽（見本院卷
    第48至57頁），而依渠等間之借據觀之，被告蕭德仁均係於
    借據上簽名，而未有任何加註取得款項之字句，可知原告與
    被告蕭德仁間之借貸習慣，均係於借據上簽名，即認已有借
    貸之合意及交付借款之事實，是以被告蕭德仁既不否認有於
    借據上簽名，足信其與原告間之借貸關係已成立，被告蕭德
    仁未提出任何證據證明其業已清償，自應負清償之責。另被
    告張秀美，就被告蕭德仁之債務，同意擔任保證人並已簽署
    同意書，業如上述，是其就原告主張如附表所示之債務，均
    應負連帶清償之責。
㈢、承上，被告應給付之金額為若干：
  1.按約定利率，超過週年百分之二十者，債權人對於超過部分
    之利息，無請求權，原民法第205 條定有明文。次按「約定
    利率，超過週年百分之十六者，超過部分之約定，無效。」
    現行民法第205條規定，此規定自110年7月20日開始施行。
　　原告對被告蕭德仁就本件消費借貸契約尚有94,387 元本金
    債權，前已述及，原告請求自未受償之日96年6 月5 日起至
    110年7月19日止，按週年利率20% 計算之利息，另自110年7
    月20日起至清償日止，按週年利率16%計算之利息，為有理
    由，逾此部分，為無理由，應予駁回。
  2.次按當事人得約定債務人於債務不履行時，應支付違約金；
    約定之違約金額過高者，法院得減至相當之數額，民法第25
    0條第1項、第252條分別亦有明文。而契約當事人約定之違
    約金是否過高，應依一般客觀之事實、社會經濟狀況、當事
    人實際上所受損害及債務人如能如期履行債務時，債權人可
    享受之一切利益為衡量標準，而債務已為一部履行者，亦得
    比照債權人所受利益減少其數額（最高法院49年臺上字第80
    7號判例、51年臺上字第19號判例參照）。原告主張依借款
    契約約定，其於債務人違約不清償時，尚得請求逾期在6個
    月以內者，按前開借款利息利率10%、逾期超過6個月者，按
    前開利息利率20%計算之違約息，依此約定內容觀之，原告
    所稱「違約息」應為違約金之性質。查年息20%已屬偏高之
    利率，應認原告於債務人未清償借款之期間所可能產生之損
    害已足由利息填補，是原告本件得請求之違約金應酌減為0
    元為適當。
　⒊綜上所述，原告請求被告連帶給付94,387元，及自96年6月5
    日起至110年7月19日止，按週年利率20%計算之利息，另自1
    10年7月20日起至清償日止，按週年利率16%計算之利息，為
    有理由，逾此部分之請求，為無理由，應予駁回。　
四、本判決原告勝訴部分係適用小額訴訟程序所為被告敗訴之判
    決，依民事訴訟法第436條之20應依職權宣告假執行。另依
    同法第392 條第2 項之規定，依職權宣告被告如預供擔保，
    得免為假執行。
五、本件事證已臻明確，兩造其餘攻擊、防禦方法及所提證據，
    經審酌後，核與判決結果無影響，爰不逐一論列，併此敘明
    。　　
六、訴訟費用之負擔，民事訴訟法第78條、第85條第1項。
中　　華　　民　　國　　111 　年　　7 　　月　　11　　日
　　                  潮州簡易庭   法　官吳思怡
以上正本係照原本作成。
如不服本判決，應於送達後20日內，向本院提出上訴狀並表明上
訴理由，如於本判決宣示後送達前提起上訴者，應於判決送達後
20日內補提上訴理由書（須附繕本）。如委任律師提起上訴者
，應一併繳納上訴審裁判費。
中　　華　　民　　國　　111 　年　　7 　　月　  11　　日

                                  書記官　蔡進吉
附表
編號 借款日期 借款金額 積欠本金 1 95.1.23 50,000元 50,000元 2 95.3.9 25,000元 25,000元 3 95.8.10 20,000元 4,387元 4 96.5.29 15,000元 15,000元 合計   97,384元